# 新三板股票价值确认问题

提问人：二月风筝 时间：2017-02-06 00:28:43
陈版主，请教一个关于新三板股票公允价值的问题，背景资料如下： A公司 2015 年起原持有B公司3%的股权，共计持有 300 万股，投资成本 1000 万元，A公司对B公司无控制、共同控制或者重大影响。因无法取得B公司股票的公允价值，因此A公司将其为可供出售金融资产进行核算，并采用成本法计量。 2016 年B公司在新三板挂牌交易，根据 2016 年 12 月最后一个交易日的的收盘价，B公司股票收盘价为每股29.5元，当日成交量仅为 40 手，成交额 11 万元，因此导致该日B公司股票涨幅2%。 问题：针对新三板企业挂牌交易量不大，且很少的交易就可能导致公司股票价格波动较大，A公司是否应当于 2016 年对B公司股票采用公允价值计量？谢谢！

回答人：chenyiwei
原则上应采用公允价值计量。但因为新三板普遍交易不活跃，因此不能像上市公司股票那样直接以收盘价作为期末公允价值，而应采用估值技术确定。对新三板股票期末公允价值的估值，目前在实务中有很多种不同做法，监管机构也在对此问题进行调研，希望能够最终形成一个被全行业普遍接受且易于操作的处理方案。 如果确实难以合理确定公允价值，且该企业并非专业投资机构，新三板股票投资对其报表整体影响不重大，则也可以继续采用成本计量。